臺灣臺東地方法院交通事件裁定　　　　　96年度交聲字第13號
原處分機關　交通部公路總局高雄區監理所臺東監理站
異　議　人
即受處分人　甲○○
　　　　　　　　　　　8號
上列受處分人因違反道路交通管理處罰條例案件，對於交通部公
路總局高雄區監理所臺東監理站中華民國96年1月5日所為之處分
（原處分案號：東監違裁字第裁81-T00000000號），聲明異議，
本院裁定如下：
    主  文
原處分撤銷。
甲○○汽車所有人，牌照業經報停仍行駛，處罰鍰新臺幣伍仟肆
佰元。
    理  由
一、按牌照業經繳銷、報停、吊銷仍行駛者，處汽車所有人新臺
    幣（下同）3,600元以上10,800元以下罰鍰，並禁止其行駛
    ，民國94年12月28日修正前道路交通管理處罰條例第12條第
    1項第9款定有明文。
二、原處分機關以：異議人即受處分人（下稱異議人）甲○○所
    有車號WT-2436號自用小客車（引擎號碼CV15-E55743），於
    93年8月6日至原處分機關辦理「停駛」，卻於93年9月12日
    仍行駛於公路，因「牌照業經報停仍行駛」之違規，為臺東
    縣警察局交通警察隊當場舉發，異議人未依期限於93年9月
    27日前自動繳納，為原處分機關於96年1月5日裁決，依據修
    正前道路交通管理處罰條例第12條第1項第9款，處罰鍰10,8
    00元。
三、聲明異議略以：異議人所有之車號WT-2436號自小客車，辦
    理停駛，沒有牌照，其於93年9月12日下午2時50分許，駕駛
    系爭車輛經過臺東縣臺東市○○段初鹿加油站前，為警當場
    舉發，開立東警交字第T00000000號舉發違反道路交通管理
    事件通知單，其於93年9月16日辦理系爭車輛過戶事宜，想
    順便繳罰單，監理站以其姓名查詢，卻查不到罰單，監理站
    人員告知罰單所載車牌號碼WT-0423和姓名不符，才知系爭
    罰單警察將車牌號碼WT-2436誤載為WT-0423，填單日期寫成
    93年12月14日，且警察根本沒有代保管任何物件，卻填寫駕
    照已換，監理站人員稱沒有資料，無法受理繳交罰款，後來
    其繳納機車罰單，監理站以其姓名查詢，發覺這上開罰單，
    其調閱監理站罰單之副聯，發現原本記載錯誤之原車號及代
    保管物件部分，均改正並蓋章，惟罰款金額已經高達10,800
    元，警察填載錯誤，其不應受罰，爰對原處分機關於96年1
    月5日所為之東監違裁字第裁81-T00000000號違反道路交通
    管理事件裁決書，依法聲明異議。
四、經查，本件異議人於自撰之聲明異議書及本院訊問中，對其
    所有之車號WT-2436號自用小客車牌照業經報停，卻於上揭
    時、地駕駛前開自用小客車行駛於公路之事實並不否認，有
    前揭違規通知單、裁決書、聲明異議狀、汽車車輛異動登記
    書、汽車異動歷史查詢各1份附卷可證，且交通員警掣單舉
    發違反道路交通管理處罰條例所列之違規事實，本質上為行
    政處分，係公務員基於職務上權力，依法就特定之具體事件
    所為具有公法上效果之單方行政行為，基於公務員為公法上
    行為具有公信力之原則，該行政處分當可被推定為真正，其
    據以依法處分之事實認定亦為真正無誤，異議人之違規事實
    顯有積極證據可資證明。
五、按行政機關製作處分書過程中有誤寫或誤算情形，在所難免
    ，故行政處分如有誤寫、誤算或其他類此之顯然錯誤者，處
    分機關得隨時或依申請更正，行政程序法第101條第1項定有
    明文。查本件舉發通知單上方，執勤警員一時筆誤而將異議
    人違規當時所駕駛車輛之原車牌號碼，記載為WT-0423號，
    將駕照已換事項誤登載於代保管物件欄內，並將填單日期誤
    填為93年12月14日等情，雖有上開舉發1紙在卷可佐，然依
    94年12月28日修正前道路交通管理處罰條例第12條第1項第9
    款規定內容以觀，違反本條規定之行為係處罰汽車所有人，
    只須汽車所有人確有「牌照業經報停仍行駛」之違規事實，
    則該汽車所有人即應受到本條規定之處罰。基此，本件舉發
    通知單上方之原車牌號碼及填單日期縱然有所誤載，代保管
    物件欄縱然贅載，然因參酌本件舉發通知單及裁決書上之其
    他各項記載內容，車牌號欄內已填載正確之引擎號碼CV15-E
    55743號，實際上已足以確認異議人違規當時所駕駛之車輛
    ，以及如前所述之違規情事，故舉發通知單上方原車號及代
    保管物件欄之贅載及填單日期之誤寫等輕微瑕疵，對於本件
    交通違規行為之認定而言，尚難認為有何影響，而異議人亦
    難僅執此贅載及誤寫之疏失，而認本件舉發過程有何違法不
    當之處。另查，臺東縣警察局交通警察隊業將舉發通知單上
    之原車號及代保管物件欄更正後副知原處分機關等情，此有
    更正後之舉發通知單影本1紙在卷可查（見本院卷第7頁下方
    ），而原處分機關亦係依照該更正後之內容，製作裁決處分
    書，並由異議人收受，復有卷附之裁決書及送達通知書各1
    份可資佐證，此在前開舉發通知單之誤植部分，業經更正，
    且原處分機關亦係以異議人正確之牌照號碼製作裁決處分書
    ，並送達異議人之情形下，該誤植之瑕疵，已因更正而治癒
    ，復且對於異議人之訴訟及實體上之權益無生影響，是異議
    人執憑舉發通知單之誤植，遽為其可免除行政罰之理由，顯
    欠根據，本件事證明確，異議人之違規行為堪以認定。
六、按交通法庭認為聲明異議有理由或聲明異議雖無理由而原處
    分不當或違法者，應以裁定將原處分經聲明異議部分撤銷，
    並自為裁定，道路交通案件處理辦法第20條前段定有明文。
    異議人辯稱：其於93年9月16日至監理站辦理過戶時，同時
    繳納本件舉發通知單，經監理站人員告知查不到罰單而無從
    繳納等語，並提出汽車車輛異動登記書及汽車車籍查詢各1
    紙為證，經本院依職權函詢原處分機關是否會因舉發通知單
    所載原車號與實際車號不符而無法受理，經原處分機關函覆
    以異議人若於93年9月20日前至監理站繳納本件通知單，確
    有可能因車號不符及舉發單位尚未將案件移送至監理站而無
    法受理，有交通部公路總局高雄區監理所臺東監理站96年3
    月14日高監東字第0960003170號函在卷可憑，是以異議人所
    辯堪信為真，異議人既根據該舉發通知單上之「應到案日期
    」及「應到案處所」，遵期到案繳交罰款，而為原處分機關
    不予受理，原處分機關竟漏未審酌上開情況而裁決最高額之
    罰鍰，即難認為允恰，本件異議人之異議雖無理由，惟原處
    分既有不當，自應由本院將原處分撤銷，並依據94年12月28
    日修正前道路交通管理處罰條例第12條第1項第9款及違反道
    路交通管理事件統一裁罰基準及處理細則第2條第2項之規定
    ，裁處如主文所示，以資適法。
據上論斷，應依道路交通案件處理辦法第20條前段，裁定如主文
。
中　　華　　民　　國　　96　　年　　5 　　月　　9 　　日
                  交通法庭    法　官  徐淑芬
以上正本證明與原本無異。
如不服本裁定，應於裁定送達後5日內向本院提出抗告狀（須附
繕本）。
「切勿逕送上級法院」
                              書記官  王希文
中　　華　　民　　國　　96　　年　　5 　　月　　10　　日
